臺灣高等法院臺南分院刑事裁定
110年度聲再字第79號
聲  請  人  
即受裁定人  陳志雄



上列聲請人因聲請重新審理案件，對於本院110年度毒抗字第272
號中華民國110年4月19日確定裁定（原審裁定案號：臺灣嘉義地
方法院110年度毒聲字第113號）聲請重新審理，本院裁定如下：
    主  文
重新審理之聲請駁回。
    理  由
一、本件聲請重新審理意旨略以：聲請人即受裁定人陳志雄（下
    稱聲請人）受勒戒時，母親陳瑞霞於民國110年3月2日有來
    辦理接見，而110年3月8日裁定戒治何以認家屬無訪視而扣5
    分？聲請人前於110年3月18日曾寄聲明異議狀向臺灣嘉義地
    方法院（下稱原審法院）聲明異議，懇請鈞長查明，給聲請
    人一個重新做人的機會，聲請人已深感後悔，加上父親已高
    齡78歲、母親75歲，聲請人為家中獨子，請鈞院審酌另為有
    利聲請人之處置等語。
二、按「觀察、勒戒及強制戒治之裁定確定後，有下列情形之一
    ，認為應不施以觀察、勒戒或強制戒治者，受觀察、勒戒或
    強制戒治處分之人，或其法定代理人、配偶，或檢察官得以
    書狀敘述理由，聲請原裁定確定法院重新審理：一、適用法
    規顯有錯誤，並足以影響裁定之結果者。二、原裁定所憑之
    證物已證明為偽造或變造者。三、原裁定所憑之證言、鑑定
    或通譯已證明其為虛偽者。四、參與原裁定之法官，或參與
    聲請之檢察官，因該案件犯職務上之罪，已經證明者。五、
    因發現確實之新證據足認受觀察、勒戒或強制戒治處分之人
    ，應不施以觀察、勒戒或強制戒治者。六、受觀察、勒戒或
    強制戒治處分之人，已證明其係被誣告者。」「聲請重新審
    理，應於裁定確定後30日內提起，但聲請之事由，知悉在後
    者，自知悉之日起算。」「法院認為無重新審理之理由，或
    程序不合法者，應以裁定駁回之。」毒品危害防制條例第20
    條之1第1項、第2項、第4項前段分別定有明文。是於觀察、
    勒戒或強制戒治之裁定確定後，須於裁定確定後30日內，且
    有符合毒品危害防制條例第20條之1第1項各款所定情形之一
    ，始能據以聲請重新審理。
三、經查：
　㈠聲請人因施用第一級、第二級毒品案件，經原審法院以109年
    度毒聲字第180號裁定送勒戒處所觀察、勒戒確定，於110年
    1月21日起執行觀察、勒戒，經執行單位法務部○○○○○○○○附
    設勒戒處所於110年2月8日對被告進行評估，就被告前科紀
    錄與行為表現部分，有毒品犯罪相關司法紀錄9筆、其他犯
    罪相關紀錄5筆、入所時尿液毒品檢驗有一種毒品反應、持
    續於所內抽菸；就臨床評估方面，有多重毒品濫用（海洛因
    、安非他命）、有合法物質濫用（菸），使用年數1個月至1
    年，臨床綜合評估（含病識感、動機、態度、就醫意願等）
    為輕度；就社會穩定度方面，入所後家人無訪視等，計算出
    靜態因子得分合計132分，動態因子得分合計10分，合計142
    分，綜合評估判斷後認為有繼續施用毒品傾向乙節，有上開
    裁定、臺灣高等法院被告前案紀錄表、法務部○○○○○○○○110
    年2月23日高戒所衛字第11010000910號函及所附有（無）繼
    續施用毒品傾向評估名冊、有無繼續施用毒品傾向證明書、
    有無繼續施用毒品傾向評估標準紀錄表在卷可稽，經原審於
    110年3月8日以110年度毒聲字第113號裁定令入戒治處所施
    以強制戒治，嗣聲請人不服，提起抗告，經本院以因應法務
    部110年3月26日新修正評估標準，依該勒戒處所（以原評估
    項目）重新評分為：⑴「前科紀錄與行為表現」部分合計為2
    7分（毒品犯罪相關司法紀錄「9筆」，上限10分、其他犯罪
    相關紀錄「5筆」計10分、入所時尿液毒品檢驗為「一種毒
    品反應」計5分，上開3項靜態因子合計為25分；所內行為表
    現「持續於所內抽菸」計2分之動態因子）；⑵「臨床評估」
    部分合計為30分（「有」多重毒品濫用，為海洛因、安非他
    命計10分、「有」合法物質濫用，種類菸計2分、使用方式
    為「有注射使用」計10分、使用年數為「1個月至1年」計5
    分，上開靜態因子合計為27分；臨床綜合評估（含病識感、
    動機、態度、就醫意願）評定為「輕度」計3分之動態因子
    ）；⑶「社會穩定度」部分合計為5分（入所後家人是否訪視
    為「無」計5分之動態因子）。以上⑴至⑶部分之總分合計為6
    2分（靜態因子共計52分，動態因子共計10分），經重新評
    定仍為「有繼續施用毒品傾向」等情，亦有法務部○○○○○○○○
    110年4月15日高戒所衛字第11010002570號函及所附有無繼
    續施用毒品傾向證明書、有無繼續施用毒品傾向評估標準紀
    錄表在卷可參。是依照評分說明手冊載明判定之原則，上述
    評估係該所相關專業知識經驗人士，於聲請人受觀察、勒戒
    期間，依其本職學識評估聲請人之「前科紀錄與行為表現」
    、「臨床評估」、「社會穩定度」等因子所為之綜合判斷，
    經科學驗證所得之結論，足徵上開證明書及評估標準紀錄表
    ，係綜合個案之臨床實務及具體事證為評分，以判定聲請人
    有繼續施用毒品傾向，自形式上觀察，並無擅斷或濫權等明
    顯不當之情事，自得資為判斷聲請人有無繼續施用毒品傾向
    之證明。且自上開重新評定之評分結果觀之，其上述各項分
    數之彙算並無錯漏，且超過法務部所訂頒應評估為有繼續施
    用毒品傾向之分數標準，又非僅以聲請人之前科紀錄為評估
    之標準，足認聲請人確有繼續施用毒品之傾向，已達應施以
    強制戒治之標準，自有依法再施以強制戒治以降低其再次施
    用毒品之危險性之必要等理由，經本院於110年4月19日以11
    0年度毒抗字第272號裁定駁回抗告而確定等情，有上述裁定
    影本、臺灣高等法院被告前案紀錄表附卷可憑。
　㈡觀之上開裁定之記載，均已論及聲請人觀察勒戒期間受勒戒
    處所評估有無繼續施用毒品傾向之評估項目依據，且依110
    年3月26日新修正有無繼續施用毒品傾向評估標準，綜合評
    估判斷後認為有繼續施用毒品傾向之理由，是聲請人顯於收
    受上開裁定之際，即已知悉依新舊評估標準之適用評估結論
    ，而聲請人於110年6月2日向監所主管提出本件「重新審理
    」聲請狀（見卷附該狀上之法務部○○○○○○○○收受收容人訴狀
    章），雖其上誤載案號為（原審法院）110年度毒聲字第113
    號，稽其真意，應係對上述本院110年毒抗字第272號駁回抗
    告確定裁定聲請重新審理，而依其聲請意旨，係提出其母親
    曾於110年3月2日至戒治處所辦理接見作為新證據，核係依
    毒品危害防制條例第20條之1第1項第5款之規定為其聲請重
    新審理之依據，此外並未指明其他聲請重新審理之依據，而
    本院110年毒抗字第272號裁定之確定日期為110年4月19日，
    聲請人遲至110年6月2日向監所主管提出「重新審理」聲請
    狀，顯已逾上開30日之期限，依上說明，聲請人之聲請程序
    不合法，應予駁回。
　㈢又聲請人之聲請程序不合法，顯無必要依刑事訴訟法第429條
    之2前段規定，通知聲請人到場，並聽取檢察官及聲請人之
    意見，併此敘明。　　
據上論斷，應依毒品危害防制條例第20條之1第4項前段，裁定如
主文。　　　
中　　華　　民　　國　　110 　年　　6 　　月　　23　　日
                  刑事第二庭    審判長法　官  陳顯榮
                                      法　官  陳弘能
                                      法　官  黃裕堯
以上正本證明與原本無異。
不得抗告。
　　　　　　　　　　　　　　　　　　　書記官  蔡孟芬
中　　華　　民　　國　　110 　年　　6 　　月　　23　　日